【裁判字號】    99,抗,1001
【裁判日期】    990930
【裁判案由】    聲請免予繼續執行強制工作
【裁判全文】
臺灣高等法院刑事裁定                  99年度抗字第1001號
抗  告  人
即 受 刑人  甲○○
上列抗告人因竊盜等案件，經檢察官聲請免予繼續執行強制工作
，不服臺灣新竹地方法院中華民國99年8月3日裁定（99年度聲字
第598號），提起抗告，本院裁定如下：
    主  文
抗告駁回。
    理  由
一、原裁定意旨略以：受刑人甲○○前因加重竊盜等案件，經臺
    灣新竹地方院以94年度訴字第122 號判決判處應執行有期徒
    刑三年六月，並宣告應於刑之執行前令入勞動場所強制工作
    三年，經臺灣新竹地方法院檢察署囑託臺灣桃園地方法院檢
    察署於民國96年8月1日移送臺灣泰源技能訓練所執行，據該
    所函送有關資料，執行期中成績優良，悛悔有據，請求免予
    繼續執行強制工作，核尚屬實，認為上項強制工作處分已無
    繼續執行之必要，聲請人乃依竊盜犯贓物犯保安處分條例第
    5條第1項（聲請書贅載第6 條）、保安處分累進處遇規程第
    17條第1項第1款之規定，聲請裁定免予繼續執行強制工作。
    惟本件強制工作之執行，至99年7 月31日已執行三年屆滿，
    是上開強制工作已於原審法院裁定前執行屆滿，自無從再為
    免予「繼續」執行強制工作可言。從而，聲請人之聲請，已
    無從准許，應予駁回。
二、抗告意旨略以：新竹地方法院檢察署一再延滯聲請人之免予
    繼續執行強制工作之聲請，致其權益受損云云。
三、經查：
  (一)依本條例宣告之強制工作處分，其執行以三年為期。但執行
    已滿一年六個月，而執行機關認為無繼續執行之必要者，得
    檢具事證，報請檢察官聲請法院免予繼續執行，竊盜犯贓物
    犯保安處分條例第5條定有明文，又刑法第90條第2項規定，
    強制工作之處分期間為三年。但執行滿一年六月後，認無繼
    續執行之必要者，法院得免其處分之執行。依刑法第90條第
    2 項免其處分之執行，由檢察官聲請該案犯罪事實最後裁判
    之法院裁定之，刑事訴訟法第481 條亦定有明文。是以向法
    院聲請免予執行強制工作，其發動與否均屬檢察官之職權，
    且法院裁定免予強制工作執行，應於強制工作處分期間屆滿
    前為之，方具實益。
  (二)抗告人甲○○因竊盜案件經臺灣新竹地方法院判處有期徒刑
    三年六月，並宣告應於刑之執行前，令入勞動場所強制工作
    三年確定，並於96年8月1日移送臺灣泰源技能訓練所執行有
    判決書及臺灣高等法院被告前案紀錄表各1 件在卷可稽。聲
    請人於98年7 月10日由臺灣泰源技能訓練所呈報法務部報請
    檢察官聲請法院免予繼續執行強制工作，經法務部98年7 月
    28日法矯字第0980029083號核准報請檢察署聲請法院裁定免
    除強制工作之執行，嗣經臺灣新竹地方法院檢察署98年9 月
    25日竹簡國執正97執減更字第170字第25388號駁回，臺灣泰
    源技能訓練所經該所99年4 月1日99年第6次所務委員會議決
    議，於99年4 月12日泰訓所教字第0991100168號函再向臺灣
    新竹地方法院檢察署函報，臺灣新竹地方法院檢察署檢察官
    於99年5月24日以99年執聲字第473號向原審法院聲請裁定免
    予繼續執行強制工作等節，有臺灣泰源技能訓練所99年第 6
    次所務委員會議紀錄節本、同所99年4 月12日泰訓所教字第
    0991100168號函、法務部98 年7月28日法矯字第0980029083
    號函、本件聲請書在卷可查。則本件之聲請係檢察官基於職
    權，於強制工作處分期間屆滿前為之，於法並無不合，況臺
    灣泰源技能訓練所於99年4月12日函報後之一月餘，即99年5
    月24日，檢察官即向法院聲請裁定免除強制工作之執行，其
    聲請時點亦距處分期間屆滿尚二月有餘，核無抗告意旨所稱
    檢察官故意拖延情事，抗告人指摘檢察官顯然拖延云云，應
    屬誤會。
三、綜上所述，原裁定以抗告人前受強制工作之執行，至99年 7
    月31日已執行三年屆滿，原審法院自無從再為免予「繼續」
    執行強制工作可言，則檢察官之免予繼續執行強制工作之聲
    請，已無從准許，因而駁回，核無不合，應予維持。抗告人
    徒執前詞提起抗告，指摘原裁定不當，為無理由，應予駁回
    。
據上論結，應依刑事訴訟法第412條，裁定如主文。
中    華    民    國    99    年    9     月    30    日
                  刑事第二十庭審判長法  官  楊貴雄
                                    法  官  許必奇
                                    法  官  周明鴻
以上正本證明與原本無異。
不得再抗告。
                                    書記官  郭彥琪
中    華    民    國    99    年    10    月    1     日

司法院資訊處製作；財團法人民間司法改革基金會備份。
